臺灣屏東地方法院刑事判決　　　　　　 96年度交訴字第101號
公　訴　人　臺灣屏東地方法院檢察署檢察官
被　　　告　乙○○
上列被告因公共危險等案件，經檢察官提起公訴（96年度偵字第
3805號），本院判決如下：
    主  文
乙○○犯不能安全駕駛動力交通工具罪，處有期徒刑參月；又犯
肇事致人傷害逃逸罪，處有期徒刑柒月；應執行有期徒刑玖月，
緩刑參年，並應向國庫支付新臺幣伍萬元。
被訴過失傷害罪部分公訴不受理。
    事  實
一、乙○○於民國96年6 月9 日0 時許起至6 時許止，在高雄市
    ○○路某KTV 飲用威士忌約半瓶，已達不能安全駕駛動力交
    通工具之程度，仍於同日上午7 時左右，酒後駕駛車號5915
    －NY號自用小客車，由前開飲酒處出發，沿屏東縣屏東市○
    ○路由高雄往屏東市區方向行駛，欲返回屏東縣屏東市○○
    ○路住處。嗣於同日上午7 時40分許，途經屏東縣屏東市○
    ○路與和生路口，因酒後影響駕駛，未注意車前狀況，且以
    時速6 、70公里之速度超速行駛（當地速限為時速50公里）
    ，彼時適有丙○○騎乘車號GZY －516 號重型機車，由屏東
    縣屏東市○○路右轉建國路往屏東市區方向行駛，因乙○○
    上開疏失，致其車右前側不慎與丙○○騎乘之機車發生擦撞
    ，致丙○○人車倒地而受有腦出血、右鎖骨斷裂、身體多處
    擦傷之傷害（過失傷害部分，另為不受理判決）。詎乙○○
    竟基於肇事逃逸之犯意，未下車察看並救護丙○○之傷勢或
    採取其他必要措施，即逕自駕車離去。嗣因當時駕車行駛於
    後方之甲○○目擊經過，乃打電話報警，並趨車上前攔阻乙
    ○○告知其已駕車肇事之情，乙○○始返回現場等待警方前
    來處理。後經警於同日8 時1 分許，在屏東縣警察局交通隊
    對乙○○施以酒精測試，測得其呼氣所含酒精濃度達每公升
    0.88毫克（0.88MG /L)。
二、案經丙○○訴由屏東縣警察局屏東分局報請臺灣屏東地方法
    院檢察署檢察官偵查起訴。
    理  由
壹、有罪部分
一、訊據被告乙○○對於上開呼氣酒精濃度達0.88MG /L ，仍酒
    後駕車，而於上開時地與告訴人丙○○所騎之機車發生擦撞
    ，致告訴人受有上開傷害，其未下車查看或採取救護措施即
    駕車離去等情固不諱言，惟矢口否認有肇事逃逸之犯行，辯
    稱：伊當時喝太多酒，意識不清楚，不知道有撞到人，伊並
    無肇事逃逸之犯意云云。惟查：
(一)被告呼氣酒精濃度達0.88MG /L ，已達不能安全駕駛之程度
    ，有屏東縣警察局道路交通事故當事人酒精測定紀錄表、刑
    法第185 條之3 案件測試觀察紀錄表各1 份附卷可稽，足認
    被告此部分自白核與事實相符，堪予信採。
(二)證人即現場目擊者甲○○於本院審理中具結供證：伊當時看
    到被告所駕車輛與被害人所騎之機車發生碰撞後，被告沒有
    停車，伊即駕車追被告的車子，並打電話報警告知被告所駕
    車輛之車號，伊追上被告車子後即按喇叭，並搖下車窗招手
    ，被告即停車，伊有問被告為何撞到人不停車，被告表情警
    訝不相信，伊和被告交談時，被告神智都正常等語（本院卷
    第23頁背面），足徵被告當時雖因飲酒達不能安全駕駛之程
    度，但並未泥醉而有意識不清之情形。參以卷附車損照片所
    示，被告所駕自小客車右前輪胎洩氣、右前側引擎鈑金凹陷
    、右照後鏡斷裂，告訴人所騎機車車頭嚴重毀損（警卷27
    、28、34、35頁），顯見撞擊力道非輕，被告既能於證人駕
    車鳴按喇叭，並搖下車窗招手時，有所知覺並停車，對此車
    輛之猛裂擦撞，焉有不能知覺之理？足見被告上開所辯，洵
    屬飾卸避就之詞，委不足取。
    綜上，事證明確，被告犯行均堪認定。
二、核被告所為，係犯刑法第185 條之3 之公共危險罪、第185
    條之4 之肇事逃逸罪。被告所犯上開2 罪間，犯意各別，行
    為互異，應予分論併罰。審酌被告酒後呼氣酒精濃度達
    0.88MG /L ，仍貿然駕車，無視往來車輛及用路人之安全，
    復於肇事後未下車查看或採取救護措施即駕車逃逸，輕忽告
    訴人之人身安全，行為誠屬不該，惟念其犯後頗有悔意，積
    極與告訴人達成民事和解，告訴人亦表明不再訴追之旨，有
    刑事撤回告訴狀附卷可憑等一切情狀，分別量處如主文所示
    之刑，並定其應執行刑。另被告前曾因肅清煙毒條例及麻醉
    藥品管理條例案件，經合併定應執行刑為有期徒刑4 年1 月
    ，於87年8 月6 日縮刑期滿執行完畢，惟5 年內未曾因故意
    犯罪受有期徒刑以上刑之宣告，有臺灣高等法院被告前案紀
    錄表在卷可考，其因一時失慮致為本件犯行，犯後已深知悔
    悟，並與告訴人達成民事和解，已如上述，經此偵審程序，
    當知所警惕而無再犯之虞，本院因認其所宣告之刑，以暫不
    執行為適當，爰依刑法第74條第1 項第2 款、第2 項第4 款
    規定，宣告緩刑3 年及應向國庫支付新臺幣5 萬元（此部分
    得為民事強制執行名義），以啟自新。
貳、公訴不受理部分
一、公訴意旨另以：被告乙○○於上開時地駕駛車號5915－NY號
    自用小客車，沿屏東縣屏東市○○路由高雄往屏東市區方向
    行駛，欲返回屏東縣屏東市○○○路住處。於同日上午7 時
    40分許，途經屏東縣屏東市○○路與和生路口，原應注意當
    地時速限制為50公里，且應注意車前狀況，隨時採取必要之
    安全措施，而依當時情形，雖天氣陰雨，惟路面無缺陷、視
    距良好、無障礙物，並無不能注意之情事，竟疏於注意車前
    狀況即貿然以時速約6 、70公里之速度超速前行，彼時適有
    丙○○騎乘車號GZY －516 號重型機車，由屏東縣屏東市○
    ○路右轉建國路往屏東市區方向行駛，由於乙○○前開疏失
    ，致其車右前車頭不慎與丙○○騎乘之機車發生擦撞，致丙
    ○○人車倒地而受有腦出血、右鎖骨斷裂、身體多處擦傷之
    傷害，因認被告另涉犯刑法第284 條第1 項前段之過失傷害
    罪嫌云云。
二、按告訴乃論之罪，告訴人於第一審辯論終結前，得撤回其告
    訴；又告訴經撤回者，法院應諭知不受理之判決，刑事訴訟
    法第238 條第1 項、第303 條第3 款分別定有明文。
三、本件被告因過失傷害案件，經檢察官提起公訴，認被告係犯
    刑法第284 條第1 項前段之過失傷害罪，依同法第287 條前
    段之規定須告訴乃論。茲據告訴人丙○○於本院審理中，聲
    請撤回其告訴，有刑事撤回告訴狀在卷可憑，揆諸前開說明
    ，自應就此部分諭知不受理之判決。
據上論斷，應依刑事訴訟法第303 條第3 款、第299 條第1 項前
段，刑法第185 條之3 、第185 條之4 、第51條第5 款、第74條
第1 項第2 款、第2 項第4 款，刑法施行法第1 條之1 ，判決如
主文。
本案經檢察官陳俊宏到庭執行職務。
中　　華　　民　　國　　96　　年　　11　　月　　13　　日
                    交通法庭  審判長 法  官  吳永宋
                                     法  官  春生
                                     法  官  趙家光
以上正本證明與原本無異。
如不服本判決應於收受本判決送達後十日內向本院提出上訴書狀，
其未敘述上訴理由者，並得於提起上訴後十日內向本院補提理由
書狀（均須按他造當事人之人數附繕本）「切勿逕送上級法院」
中　　華　　民　　國　　96　　年　　11　　月　　13　　日
                                     書記官  陳勃諺
附錄本案論罪科刑條文
中華民國刑法第185條之3
服用毒品、麻醉藥品、酒類或其他相類之物，不能安全駕駛動力
交通工具而駕駛者，處1 年以下有期徒刑、拘役或3 萬元以下罰
金。
中華民國刑法第185條之4
駕駛動力交通工具肇事，致人死傷而逃逸者，處 6 月以上 5 年
以下有期徒刑。
